---
output: github_document
---

<!-- README.md is generated from README.Rmd. Please edit that file -->

```{r, include = FALSE}
knitr::opts_chunk$set(
  collapse = TRUE,
  comment = "#>",
  fig.path = "man/figures/README-",
  out.width = "100%"
)
```

# comerciobr

<!-- badges: start -->
[![Codecov test coverage](https://codecov.io/gh/fernandobastosneto/comerciobr/branch/master/graph/badge.svg)](https://codecov.io/gh/fernandobastosneto/comerciobr?branch=master)
[![R-CMD-check](https://github.com/fernandobastosneto/comerciobr/workflows/R-CMD-check/badge.svg)](https://github.com/fernandobastosneto/comerciobr/actions)
<!-- badges: end -->

Dados de comercio brasileiro, retirados do Ministério da Economia, que cabem na sua memória. O pacote oferece dados de 2010 em diante, em diferentes opções: dados agregados em SH6, SH4 ou SH1, de 2010 em diante. Também oferece dados consolidados, discriminados por país e ano, para as quatro classificações de comercio exterior oferecidas pelo Minsitério da Economia: CGCE, CUCI, ISIC e Fator Agregado.

## Instalação

Você pode instalar o pacote a partir do [GitHub](https://github.com/) com o seguinte comando:

``` r
# install.packages("devtools")
devtools::install_github("fernandobastosneto/comerciobr")
```
## Exemplo

Comércio em SH4

```{r example}
library(comerciobr)
library(magrittr)

comerciobr::sh4_df %>% 
  dplyr::filter(co_ano == max(co_ano)-1) %>% 
  dplyr::group_by(co_ano, path, no_pais) %>%
  dplyr::summarise(value = sum(value)) %>% 
  dplyr::arrange(desc(value))
  
```

Comércio por fator agregado

```{r}
comerciobr::fator_df %>%
  dplyr::filter(co_ano == max(co_ano)-1) %>%
  dplyr::group_by(co_fat_agreg, co_pais) %>%
  dplyr::summarise(value = sum(value)) %>%
  dplyr::group_by(co_fat_agreg) %>% 
  dplyr::slice_max(value, n = 3) %>%
  dplyr::left_join(comerciobr::dic_paises)
```
